【裁判字號】    92,易,991
【裁判日期】    920528
【裁判案由】    竊盜
【裁判全文】
臺灣高雄地方法院刑事判決                          九十二年度易字第九九一號
    公  訴  人  臺灣高雄地方法院檢察署檢察官
    被      告  甲○○
右列被告因竊盜案件，經檢察官提起公訴（九十二年度偵字第五四六號），本院判
決如左：
    主  文
甲○○竊盜，累犯，處有期徒刑肆月，如易科罰金，以參佰元折算壹日。
    事  實
一、甲○○前因竊盜、妨害公務等案件，經臺灣高雄地方法院判處有期徒刑一年四月
    確定，入監服刑後，於民國八十七年十一月十九日假釋出獄，交付保護管束至八
    十七年十二月二十四日期滿未經撤銷而執行完畢。又因竊盜案件，經臺灣高雄地
    方法院判處有期徒刑八月確定，甫於九十一年三月十二日執行完畢。詎仍不知悛
    悔，於九十二年二月十六日下午二時許，在高雄縣鳥松鄉○○路旁，發現乙○○
    所有車號ＯＫＯ—六二七號重型機車（原係乙○○於九十一年八月二十日下午二
    時許，因騎乘該車發生車禍後，將之上鎖停放於高雄縣鳥松鄉○○路一四四巷口
，後於不詳時日，遭不詳姓名年籍之人竊取後停放於高雄縣鳥松鄉○○路旁）停
    放於該處，竟意圖為自己不法之所有，徒手竊取之，得手後供己騎用。嗣於九十
    二年三月二日下午五時四十分許，甲○○騎乘車號ＯＫＯ—六二七號重型機車行
    經高雄縣大寮鄉○○路與九和路口時，為警當場查獲。
二、案經高雄縣警察局移請臺灣高雄地方法院檢察署檢察官偵查起訴。
    理  由
一、訊據被告甲○○固坦認於右揭時、地牽回車號ＯＫＯ—六二七號重型機車供己騎
    用之事實，惟矢口否認有何竊盜之犯行，辯稱：機車是放在路邊，都是灰塵，很
    舊也很髒，也有生鏽，旁邊也有長草，我以為是別人不要的，所以我才把機車撿
    回去洗一洗，並更換電瓶，騎該機車去工作，該機車當時沒有上鎖，是在路上別
    人幫我接線云云。
二、然查，車號ＯＫＯ—六二七號重型機車係被害人乙○○所有，於九十一年八月二
    十日下午二時許，因被害人乙○○騎乘該車發生車禍，亟欲先行就醫，而將該車
    上鎖後暫時停放於高雄縣鳥松鄉○○路一四四巷口，且被害人乙○○並無拋棄該
    車所有權之意等情，業經被害人乙○○指述：「是警員通知我機車被偷，我才知
    道，當時我發生車禍人摔倒，我自己打電話叫救護車，車子就擺在那裡，車禍住
    院，後來又胃出血住院，十二月十三日又第二次開刀，一直到現在腿也還沒完全
    好，所以一直無法處理那部機車。」、「那部機車我還是要的，只是疏忽沒有報
    警，也一直無法去處理。」等語綦詳（見本院九十二年四月二十九日訊問筆錄）
    ；被告雖以誤認該機車係他人不要之物而牽走等語置辯，然被告前於警訊中供稱
    ：「因為那部重機車放在路旁，我並不知道是任何人所有，所以竊取使用，我認
    為車主還有可能使用。」等語（參見警卷第二頁正面），以被告製作警訊筆錄之
    時，較無時間構詞以脫免其刑責，是被告此時之供述，應與事實最為接近而堪採
    信，足認被告在牽取被害人乙○○之機車時，確有認識到該機車並非他人拋棄之
    物，且被告在牽取車號ＯＫＯ—六二七號重型機車時，其車牌仍懸掛於車身上一
    情，已經被告供承在卷，衡情，一般人欲拋棄其停放於路旁車輛之所有權時，多
    會將其車牌拆下，以免因車輛遭人利用為作案工具而牽涉己身，是車號ＯＫＯ—
    六二七號重型機車外觀雖較屬老舊，然由其車牌仍懸掛於車身一情以觀，被告自
    可判斷該部機車現仍為他人所有之物，被告前開所辯，顯與常理有違，不足採信
    。此外，復有高雄縣警察局扣押筆錄、高雄縣警察局贓物認領收據、車籍作業系
    統—查詢認可資料各一紙附卷可稽。事證明確，被告犯行洵堪認定，應予依法論
    科。
三、核被告乙○○所為，係犯刑法第三百二十條第一項之竊盜罪。又被告因竊盜、妨
    害公務等案件，經臺灣高雄地方法院判處有期徒刑一年四月確定，入監服刑後，
    於八十七年十一月十九日假釋出獄，交付保護管束至八十七年十二月二十四日期
    滿未經撤銷而執行完畢，又因竊盜案件，經臺灣高雄地方法院判處有期徒刑八月
    確定，甫於九十一年三月十二日執行完畢，有臺灣高等法院被告全國前案紀錄表
    、臺灣高雄地方法院檢察署刑案資料查註紀錄表各一份附卷可參，其前受有期徒
    刑之執行完畢，於五年以內再犯本件最重本刑為有期徒刑以上之罪，為累犯，應
    依刑法第四十七條之規定加重其刑。爰審酌被告前有多次竊盜前科，至今仍未有
    悔改之意，貪慾圖便，屢罹刑章，犯後又矢口否認犯行，飾詞圖卸，不僅欠缺法
    治觀念，心態亦為可議，惟念該機車車齡已十餘年，並已經被害人乙○○領回，
    對被害人乙○○所生損害非鉅一切情狀，量處如主文所示之刑，並諭知易科罰金
    之折算標準，以示懲儆。
據上論斷，應依刑事訴訟法第二百九十九條第一項前段，刑法第三百二十條第一項、
第四十七條、第四十一條第一項，罰金罰鍰提高標準條例第一條前段、第二條，判決
如主文。
本案經檢察官張啟祥到庭執行職務。
中      華      民      國    九十二    年      五      月    二十八    日
                                臺灣高雄地方法院刑事庭
                                    法  官    曾  淑  娟
右正本證明與原本無異。
如不服本判決，應於判決送達後十日內，向本院提出上訴狀。
                                    書記官    呂  怜  勳
中      華      民      國    九十二    年      五      月    二十八    日
附錄本判決論罪科刑法條：
刑法第三百二十條第一項
意圖為自己或第三人不法之所有，而竊取他人之動產者，為竊盜罪，處五年以下有期
徒刑、拘役或五百元以下罰金。


司法院資訊處製作；財團法人民間司法改革基金會備份。
